【裁判字號】    91,交易,644
【裁判日期】    920506
【裁判案由】    過失致死等
【裁判全文】
臺灣桃園地方法院刑事判決                        九十一年度交易字第六四四號
    公  訴  人  臺灣桃園地方法院檢察署檢察官
    被      告  丁○○
右列被告因過失致死案件，經檢察官提起公訴（九十一年度偵字第一八一九六號），
本院判決如左：
    主      文
丁○○因過失致人於死，處有期徒刑柒月。
    事      實
一、丁○○於民國九十一年八月十日上午駕駛車牌號碼ＡＶ—二三五五號自用小客車
    ，沿省道台一線由桃園縣中壢市往內壢方向行駛，於同日五時四十分許行經桃園
    縣中壢市○○路○段與普忠路交岔路口時，其原應注意車輛行駛中，汽車駕駛人
    應注意車前狀況，隨時採取必要安全措施，且應注意該路段速限為時速二十五公
    里，不得超速行駛，又汽車行近行人穿越道前，應減速慢行，遇有行人穿越時，
    無論有無交通警察指揮或號誌指示，均應暫時讓行人通過，而依當時天候、路況
    、視距等情事，亦無不能注意之情況，竟疏未注意及此，貿然以時速七十公里之
    高速駕駛。適有越南籍女子甲○○○○Ｎ  ＴＨＩ  ＢＩＮＨ（下稱譯名丙○○
    ）及甲○○○○Ｎ  ＴＨＩＨＵＥ（下稱譯名阮氏惠）二人在上開路段結伴穿越
    行人穿越道時，遂遭丁○○撞及，使阮氏惠因顱內出血當場死亡，丙○○則受有
    頭部外傷、右側肺部挫傷合併血胸、骨盆骨折、右側鎖股骨折等傷害。丁○○於
    肇事後，犯罪未發覺前，向前來現場處理交通事故之桃園縣警察局中壢交通分隊
    警員黃文中自首並接受裁判。
二、案經桃園縣警察局中壢分局報告相驗暨丙○○訴由臺灣桃園地方法院檢察署檢察
    官偵查起訴。
    理  由
一、右開被告丁○○於前揭時、地以時速七十公里時速駕車，而撞擊正通過行人穿越
    道之行人，致被害人阮氏惠死亡、告訴人丙○○受傷等情，迭據被告於警訊、偵
    查中及本院審理時供承不諱，核與目擊證人即被害人同事甲○○○○Ｎ  ＴＨＩ
      ＢＩＮＨ  、乙○○○ＴＨＩ  ＴＨＲＡＮＨ  ＨＯＡ等人證述及告訴代理人
    戊○○指述之情節相符，並有道路交通事故調查報告表、診斷證明書各一紙及現
    場相片九張附卷可稽。而本件被害人阮氏惠確係因遭車輛撞擊顱內出血死亡等情
    ，業經臺灣桃園地方法院檢察署檢察官督同法醫師相驗無訛，並製有勘驗筆錄、
    相驗屍體證明書及驗斷書各一份及相驗照片四張存卷可按。
二、按汽車行車速度，依標誌之規定；又汽車行駛時，駕駛人應注意車前狀況，隨時
    採取必要之安全措施：又汽車行近行人穿越道前，應減速慢行，遇有行人穿越時
    ，無論有無交通警察指揮或號誌指示，均應暫時讓行人通過，道路交通安全規則
    第九十三條第一項、第九十四條第三項、第一百零三條分別定有明文。被告駕車
    自應注意遵守前開規定，且肇事當時天候為晴、路面無缺陷亦無障礙物、視距良
    好等情事，並無不能注意之情事存在，被告竟疏未注意及此，以七十公里之時速
    超速行駛，且未禮讓行人先行以致肇事，被告自有過失，且其過失與被害人阮氏
    惠之死亡、與告訴人丙○○之受傷間均有相當之因果關係。是本件事證明確，被
    告過失致死、過失傷害犯行，堪予認定。
三、核被告丁○○所為係犯刑法第二百七十六條第一項之過失致死罪及同法第二百八
    十四條第一項前段之過失傷害罪。又告訴人丙○○雖受有上開傷勢，然恢復情形
    良好，有財團法人長庚紀念醫院（林口）分院函一紙附卷可稽，應未達重傷害之
    程度，公訴意旨漏未斟酌此點，而認被告係犯同法第二百八十四條第一項後段之
    過失重傷害罪，尚有未洽，惟其基本事實同一，本院自應予審理，並變更其起訴
    法條。被告一行為同時致二人死亡、受傷，觸犯數罪名，屬想像競合犯，應從一
    重之過失致死罪處斷。又被告駕車行經行人穿越道不依規定讓行人優先通行，因
    而致人受傷及死亡，依法應負刑事責任，應依道路交通管理處罰條例第八十六條
    第一項規定加重其刑。再查，被告於肇事後，犯罪未發覺前，向前來現場處理交
    通事故之桃園縣警察局中壢交通分隊警員黃文中自首並接受裁判等情，業經證人
    黃文中於本院訊問時證述屬實（見本院九十一年十二月二十六日審理筆錄），應
    依刑法第六十二條前段之規定減輕其刑，並先加後減之。爰審酌被告以七十公里
    之車速高速駕駛，且未禮讓行人先行以致肇事，輕忽他人之生命，且同時造成一
    人死亡、一人受傷，過失之程度非輕，復未與被害人家屬達成和解，惟犯罪後坦
    承犯行及其品行、性格等一切情狀，量處如主文所示之刑，以資懲儆。
據上論斷，應依刑事訴訟法第二百九十九條第一項前段、第三百條，刑法第二百七十
六條第一項、第二百八十四條第一項前段、第五十五條、第六十二條前段，道路交通
管理處罰條例第八十六條第一項，罰金罰鍰提高標準條例第一條前段，判決如主文。
本案經檢察官何嘉仁到庭執行職務。
中      華      民      國    九十二    年      五      月      六      日
                                臺灣桃園地方法院交通法庭
                                          法  官  陳永來
右正本證明與原本無異。
如不服本判決，應於判決送達後十日內向本院提出上訴狀( 應附繕本 )，上訴於
臺灣高等法院。
                                          書記官  洪明媚
中      華      民      國    九十二    年      五      月      七      日
附論罪科刑依據之法條：
刑法第二百七十六條第一項
因過失致人於死者，處二年以下有期徒刑、拘役或二千元以下罰金。
刑法第二百八十四條
因過失傷害人者，處六月以下有期徒刑、拘役或五百元以下罰金，致重傷者，處一年
以下有期徒刑、拘役或五百元以下罰金。
從事業務之人，因業務上之過失傷害人者，處一年以下有期徒刑、拘役或一千元以下
罰金，致重傷者，處三年以下有期徒刑、拘役或二千元以下罰金。


司法院資訊處製作；財團法人民間司法改革基金會備份。
